【裁判字號】    99,易,1464
【裁判日期】    991231
【裁判案由】    竊盜等
【裁判全文】
臺灣高雄地方法院刑事判決              99年度易字第1464號
公  訴  人  臺灣高雄地方法院檢察署檢察官
被      告  黃正典
選任辯護人  梁智豪律師
被      告  劉義峰
選任辯護人  張賜龍律師
            陳靜娟律師
被      告  陳啟安
選任辯護人  楊申田律師
            吳淑靜律師
上列被告等因竊盜案件，經檢察官提起公訴（98年度偵字第2093
0 號），被告等於本院準備程序中就被訴事實均為有罪之陳述，
經詢問當事人意見，本院裁定依簡式審判程序審理，判決如下：
    主  文
黃正典犯故買贓物罪，共貳罪，均累犯，各處有期徒刑陸月；又
犯攜帶兇器竊盜罪，共參罪，均累犯，各處有期徒刑柒月，扣案
之手套、口罩各壹付、扳手、剪刀、手電筒各壹支，均沒收。應
執行有期徒刑貳年柒月，扣案之手套、口罩各壹付、扳手、剪刀
、手電筒各壹支，均沒收。
劉義峰犯故買贓物罪，共貳罪，各處有期徒刑陸月，如易科罰金
，均以新臺幣壹仟元折算壹日，扣案之門號0000000000之行動電
話（含SIM 卡）沒收之。應執行有期徒刑拾壹月，如易科罰金，
以新臺幣壹仟元折算壹日，扣案之門號0000000000之行動電話（
含SIM 卡）沒收之。
陳啟安犯故買贓物罪，共貳罪，各處有期徒刑陸月，如易科罰金
，均以新臺幣壹仟元折算壹日，扣案之門號0000000000之行動電
話（含SIM 卡）沒收之。應執行有期徒刑拾壹月，如易科罰金，
以新臺幣壹仟元折算壹日，扣案之門號0000000000之行動電話（
含SIM 卡）沒收之。
    事  實
一、黃正典前因傷害等案件，經本院97年度審簡字第179 號判處
    有期徒刑4 月確定，於民國97年8 月29日易科罰金執行完畢
    。詎其猶不知悔改，明知年籍姓名不詳自稱「吳家楊」之人
    （下稱「吳家楊」）於97年12月15日在高雄市○○路附近所
    兜售之凌志（LEXUS ）汽車音響2 臺，均係來路不明之贓物
    ，竟基於故買贓物之犯意，以每臺新臺幣（下同）12 ,000
    元之價格，在上揭時地，予以買受；劉義峰明知上揭黃正典
    所買受之汽車音響2 臺，均係來源不明之贓物，竟基於故買
    贓物之犯意，於97年12月16日在其經營之高雄市大寮區○○
    ○路612 號之竣玳通訊行，以每臺14,000元之價格向黃正典
    買受上揭汽車音響2 臺；陳啟安明知上揭劉義峰向黃正典買
    受之汽車音響2 臺，均係來源不明之贓物，竟基於故買贓物
    之犯意，於97年12月16日，在上揭竣玳通訊行，以每臺17,0
    00元之價格，向劉義峰買受上揭汽車音響2 臺。嗣陳啟安再
    以拍賣網頁之方式，將上揭汽車音響銷贓至中國大陸。
二、又黃正典仍不悔改，明知「吳家楊」於98年1 月19日，在高
    雄市○○路附近所兜售之TOYOTA WISH 之汽車音響2 臺，均
    係來路不明之贓物，竟基於故買贓物之犯意，以每臺5,500
    元之價格，在上揭時地，予以予以買受；劉義峰明知上揭黃
    正典所買受之汽車音響2 臺，均係來源不明之贓物，竟基於
    故買贓物之犯意，於98年1 月19日在上揭其經營之竣玳通訊
    行，以每臺7,300 元之價格向黃正典買受上揭汽車音響2 臺
    ；陳啟安明知上揭劉義峰向黃正典買受之汽車音響2 臺，均
    係來源不明之贓物，竟基於故買贓物之犯意，於98年1 月19
    日，在上揭竣玳通訊行，以每臺8,200 元之價格，向劉義峰
    買受上揭汽車音響2 臺。嗣陳啟安再以拍賣網頁之方式，將
    上揭汽車音響銷贓至中國大陸。
三、另黃正典尚不知悔改，基於為自己不法所有之意圖，分別於
    如附表所示之時間、地點，戴用其所有之手套、口罩，持其
    所有之足以對人之生命、身體產生危害，客觀上足供凶器使
    用之破擊器、扳手、剪刀等工具，分別敲碎如附表所示被害
    人停放於如附表所示地點之自用小客車車窗後（毀損部分均
    未據告訴），持其所有之手電筒進入該自用小客車內，再以
    上揭工具拆卸車內之汽車音響予以竊取得手後離去。
四、嗣經警方長期通訊監察循線調查，於98年1 月20日持搜索票
    前往查緝，扣得劉義峰所有用以聯繫買賣本件贓物事宜之門
    號0000000000號行動電話1 支（含SIM 卡）、陳啟安所有用
    以聯繫買賣本件贓物事宜之門號0000000000號行動電話1 支
    （含SIM 卡）、黃正典所有用以竊盜所用之上揭手套、口罩
    各1 付、扳手、剪刀、手電筒各1 支，始悉上情。
五、案經彰化縣警察局鹿港分局報請臺灣彰化地方法院檢察署呈
    請臺灣高等法院檢察署檢察長令轉臺灣高雄地方法院檢察署
    檢察官偵查起訴。
    理  由
一、本件被告黃正典、劉義峰、陳啟安所犯均係死刑、無期徒刑
    、最輕本刑為3 年以上有期徒刑以外之罪，其於審判程序中
    就被訴事實為有罪之陳述，由受命法官告知簡式審判程序之
    旨，並聽取公訴人及被告之意見後，經本院依刑事訴訟法第
    273 條之1 第1 項之規定，裁定由受命法官獨任進行簡式審
    判程序。又本件卷內之物證、書證等證據，依同法第273 條
    之2 規定，不受第159 條第1 項關於傳聞法則規定之限制，
    依法均有證據能力，合先敘明。
二、上開犯罪事實，均業據被告黃正典、劉義峰、陳啟安於本院
    審理時坦承不諱（見本院卷第83頁），核與證人即承辦員警
    徐智裕於偵訊時、證人即被害人黃大育、吳茂卿、王辰豪於
    警詢中之證詞相合（見臺灣高雄地方法院檢察署〈下稱雄偵
    卷〉第23頁、第24頁；警卷第14頁、第15頁、第19頁、第20
    頁、第24頁、第25頁），並有被害人黃大育、吳茂卿、王辰
    豪簽立之贓物認領保管單、蒐證照片19張、監聽譯文、YAHO
    O 奇摩網路拍賣頁面列印資料、彰化縣警察局98年度5 月4
    日彰警鑑字第0980022894號函所附之內政部警政署刑事警察
    局98年4 月27日刑醫字第0980038412號鑑驗書、彰化縣警察
    局鹿港分局98年9 月23日鹿警分偵字第0980019691號函、內
    政部警政署刑事警察局98年10月20日刑醫字第0980135933號
    函各1 份附卷可稽（見雄偵卷第37頁第38頁；臺灣彰化地方
    法院檢察署98年度偵字第1001號卷第105 頁、第106 頁、第
    136 頁反面至第149 頁；警卷第17頁、第18頁、第23頁、第
    28頁、第24頁、第27頁、第51頁至第53頁、第58頁至第60頁
    、第62頁、第66頁至第117 頁），復有上揭劉義峰所有門號
    0000000000號行動電話1 支（含SIM 卡）、陳啟安所有門號
    0000000000號行動電話1 支（含SIM 卡）、黃正典所有手套
    、口罩各1 付、扳手、剪刀、手電筒各1 支扣案可佐。足徵
    被告黃正典、劉義峰、陳啟安於審判中之任意性自白與事實
    相符，均得為認定事實之依據。是本件被告黃正典之竊盜、
    故買贓物犯行及被告陳啟安、劉義峰之故買贓物犯行，均事
    證明確，洵堪認定，應依法論科。
三、按刑法第321 條第1 項第3 款之攜帶兇器竊盜罪，係以行為
    人攜帶兇器竊盜為其加重條件，此所謂兇器，其種類並無限
    制，凡客觀上足對人之生命、身體、安全構成威脅，具有危
    險性之兇器均屬之，且祇須行竊時攜帶此種具有危險性之兇
    器為已足，並不以攜帶之初有行兇之意圖為必要，最高法院
    79年臺上字第5253號判例意旨可資參照。查被告黃正典於實
    施本件竊盜犯行時所攜帶之扳手、剪刀各1 支，均係金屬製
    品，有蒐證照片1 張附卷可查（見警卷第51頁），其質地當
    均係相當堅硬，客觀上自足以殺傷人生命、身體，均顯係刑
    法第321 條第1 項第3 款所規定之兇器，應無疑義。
四、核被告黃正典所為，係犯刑法第349 條第2 項之故買贓物罪
    2 次、同法第321 條第1 項第3 款之攜帶兇器罪3 次；核被
    告劉義峰、陳啟安所為，均係犯刑法第349 條第2 項之故買
    贓物罪2 次。又按行為人基於同一犯罪之目的，以單一行為
    之數個舉動接續進行，而實現一個犯罪構成要件，並侵害同
    一法益者，固應屬接續犯（最高法院98年度臺非字第232 號
    判決參照），惟觀之上揭最高法院之見解，接續犯之成立應
    以該接續行為侵害同一法益為前提，則倘所侵害非同一法益
    ，自無成立接續犯之餘地；是查，被告上揭竊盜地點並非同
    一，其上揭竊盜犯行是否基於同一犯罪之目的所為，已非無
    疑，又被告黃正典上揭前後竊盜行為之被害人顯係不同，其
    侵害之法益自非屬同一，揆之上揭最高法院之見解及說明，
    被告黃正典上揭分別竊取如附表所示被害人之汽車音響犯行
    ，尚難認係接續犯，併此敘明。又被告黃正典、劉義峰、陳
    啟安1 次購買上揭汽車2 台共2 次，均係以1 個故買贓物之
    行為同時侵害2 個財產法益，均屬同種想像競合犯，應依刑
    法第55條規定，均各從一重處斷。另被告黃正典、劉義峰、
    陳啟安就上開各項犯行，犯意各別，行為互異，應予分論併
    罰。被告黃正典前有如事實欄所示之前科，而於97年8 月29
    日易科罰金執行完畢乙節，有臺灣高等法院被告黃正典前案
    紀錄表1 份在卷可憑，是被告黃正典於徒刑執行完畢5 年之
    內，故意再犯上揭故買贓物、竊盜罪，均為累犯，均應依刑
    法第47條第1 項規定，加重其刑。爰審酌被告黃正典、劉義
    峰、陳啟安，均正值壯年，不思以正當方式獲取財物，竟因
    貪圖小利而購買來路不明之汽車音響以求轉手獲利，以致便
    利竊賊銷贓，造成被害人追贓不易，增加國家機關對於財產
    犯罪追查之困難，行為殊不可取，又被告黃正典另貪圖私欲
    ，恣意竊取他人之汽車音響，對民眾之財產安全及社會治安
    均有威脅，亦實值非難，惟慮及其等犯後均能坦承犯行，犯
    後態度尚可，暨其犯罪之動機、目的、手段、對社會所生危
    害及檢察官之求刑等一切情狀，分別量處如主文之刑，並考
    量被告劉義峰、陳啟安之職業、學歷等情（見本院卷第114
    頁、第115 頁），分別諭知其等之易科罰金之折算標準，另
    定被告黃正典、劉義峰、陳啟安之應執行刑，復就被告劉義
    峰、陳啟安部分，諭知上揭易科罰金之折算標準。又扣案之
    門號0000000000號行動電話、門號0000000000號行動電話各
    1 支（均含SIM 卡），分係為被告劉義峰、陳啟安所有且用
    以聯繫買賣本件贓物事宜之用，又扣案之手套、口罩各1 付
    、扳手、剪刀、手電筒各1 支，為被告黃正典所有且用以上
    揭竊盜之用等節，業經被告黃正典、劉義峰、陳啟安於本院
    審理中供承明確在卷（見本院卷第103 頁、第110 頁、第11
    1 頁），爰均依刑法第38條第1 項第2 款宣告沒收。另扣案
    之被告黃正典所有之黑色包包1 個及扣案之被告劉義峰所有
    之門號0000000000以外之行動電話2 支及扣案之被告陳啟安
    所有之門號000000 0000 號行動電話1 支、SD卡2 張、銷貨
    單8 本、汽車音響6 臺、大陸人民幣100 元、電腦設備1 組
    （含主機、螢幕、鍵盤、線組、視訊球、滑鼠、讀卡機）等
    物，均與本件犯行無關乙節，則為被告黃正典、劉義峰、陳
    啟安於本院審理中供承確實在卷（見本院卷第103 頁、第11
    0 頁、第111 頁），是就該等物品，均爰不宣告沒收，附此
    敘明。
據上論斷，應依刑事訴訟法第299 條第1 項前段、第273 條之1
第1 項，刑法第321 條第1 項第3 款、第349 條第2 項、第55條
、第47條第1 項、第41條第1 項、第8 項、第51條第5 款、第38
條第1 項第2 款，刑法施行法第1 條之1 ，判決如主文。
本案經檢察官張媛舒到庭執行職務。
中    華    民    國    99    年    12    月    31    日
                  刑事第十三庭  法  官  王參和
以上正本證明與原本無異。
如不服本判決應於收受送達後10日內向本院提出上訴書狀，並應
敘述具體理由；如未敘述上訴理由者，應於上訴期間屆滿後20日
內向本院補提理由書（均須按他造當事人之人數附繕本）「切勿
逕送上級法院」。
中    華    民    國    99    年    12    月    31    日
                                書記官   葉祝君
  附表：
 ┌──┬─────┬─────────┬────┬─────────┐
 │編號│   時間   │       地點       │被害人  │     竊取物品     │
 ├──┼─────┼─────────┼────┼─────────┤
 │一  │98年1月19 │高雄市大寮區中庄村│黃大育  │汽車音響（廠牌：TO│
 │    │日6時許   │萬隆街10號前      │        │YOTA，機身編號：1D│
 │    │          │                  │        │90086）           │
 ├──┼─────┼─────────┼────┼─────────┤
 │二  │98年1月19 │高雄市○○區○○路│吳茂卿  │汽車音響（廠牌：TO│
 │    │日7時許   │332 巷7 號前      │        │YOTA，機身編號：10│
 │    │          │                  │        │650031 ）         │
 ├──┼─────┼─────────┼────┼─────────┤
 │三  │98年1月19 │高雄市○○區○○路│王辰豪  │汽車音響（廠牌：TO│
 │    │日7時30分 │352 號前          │        │YOTA，機身編號：1D│
 │    │許        │                  │        │A01111 ）         │
 └──┴─────┴─────────┴────┴─────────┘
中華民國刑法第321條
犯竊盜罪而有左列情形之一者，處 6 月以上、 5 年以下有期徒
刑：
一、於夜間侵入住宅或有人居住之建築物、船艦或隱匿其內而犯
    之者。
二、毀越門扇、牆垣或其他安全設備而犯之者。
三、攜帶兇器而犯之者。
四、結夥三人以上而犯之者。
五、乘火災、水災或其他災害之際而犯之者。
六、在車站或埠頭而犯之者。
前項之未遂犯罰之。
中華民國刑法第349條
收受贓物者，處 3 年以下有期徒刑、拘役或 5 百元以下罰金。
搬運、寄藏、故買贓物或為牙保者，處 5 年以下有期徒刑、拘
役或科或併科 1 千元以下罰金。
因贓物變得之財物，以贓物論。

司法院資訊處製作；財團法人民間司法改革基金會備份。
